# 预付电话费计入预付账款还是其他应付款

提问人：yjhly2011 时间：2022-09-04 10:20:59
各位好，公司支付电话费一般情况是银行先扣掉（根据与电信公司的合同），然后电信公司开出发票寄到公司，而且收到发票时一般跨月，请问在银行预扣电话费时，会计科目是计入预付账款还是其他应付款，或者其他应收款？
谢谢！

回答人：chenyiwei
首先，电话费是先用后付还是先付后用？只有后一种情况才是确认预付账款（或者其他流动资产），如果是前一种情况，则在使用电信服务时就应确认负债，而不是在收到发票时。后续，预付账款或者其他流动资产根据接受服务的进度逐步摊销计入损益。
如果银行预扣电话费时，相关服务已经提供，则即使尚未收到发票，也应当计入损益。

提问人：yjhly2011 时间：2022-09-06 09:27:02
陈版主您好，实际业务中，往来科目中的应收应付预收预付 和 其他应收其他应付，当产生挂账业务时，需要划分主营业务和其他业务吗，比如公司正常业务产生的应付款项在应付账款下核算，又比如公司购买了 1 万元办公用品，对方开了发票尚未付款，是记在应付账款科目下，还是记在其他应付款科目下，谢谢

回答人：chenyiwei
习惯上是根据对应的最终将计入的利润表项目是否为营业成本（含主营、其他）来区分的。如果是营业成本，则计入应付账款；反之则为其他应付款。